臺灣桃園地方法院刑事判決　　　　　　　 96年度訴字第721號
公　訴　人　臺灣桃園地方法院檢察署檢察官
被　　　告　甲○○
　　　　　　乙○○
　　　　　　丙○○
　　　　　　丁○○
上四人共同
選任辯護人　王怡今律師
上列被告因妨害自由案件，經檢察官聲請簡易判決處刑（94年度
偵字第20073 號），本院認不宜以簡易判決處刑，改依通常程序
審理，判決如下：
    主  文
甲○○、乙○○、丁○○、丙○○均無罪。
    理  由
一、公訴意旨略以：被告乙○○、丁○○欲與告訴人己○○洽談
    債務糾紛，竟夥同被告甲○○、丙○○（更名前林南暉）及
    另某2 名自稱桃園縣政府中壢分局員警之不詳成年男子，基
    於妨害自由之犯意聯絡，於民國88年11月6 日晚間，在己○○所經營位於桃園縣中壢市○○○路708 巷72號之「後院咖
    啡館」內，以擋住大門等強暴方式，禁止己○○離開，限制
    己○○之行動自由。因認被告乙○○、丁○○、甲○○、丙○○所為，涉有刑法第302 第1 項之剝奪他人行動自由之罪
    嫌。
二、按犯罪事實應依證據認定之，無證據不得認定犯罪事實，刑
    事訴訟法第154 條第2 項定有明文。又按告訴人之告訴，係
    以使被告受刑事訴追為目的，是其陳述是否與事實相符，仍
    應調查其他證據以資審認。而認定不利於被告之事實，須依
    積極證據，苟積極證據不足為不利於被告事實之認定時，即
    應為有利於被告之認定，更不必有何有利之證據。又認定犯
    罪事實所憑之證據，雖不以直接證據為限，間接證據亦包括
    在內，然而無論直接或間接證據，其為訴訟上之證明，須達
    於通常一般人均不致有所懷疑，而得確信其為真實之程度，
    始得據為有罪之認定，最高法院52年臺上字第1300號、30年
    上字第816 號及76年臺上字第4986號判例意旨可資參照。再
    按「刑法第302 條第1 項之妨害自由罪，以『私行拘禁或其
    他非法方法，剝奪人之行動自由』為要件，其中『私行拘禁
    』屬例示性、狹義性之規定，『以其他非法方法剝奪人之行
    動自由』，則屬於補充性、廣義性之規定，須有以各種非法
    之方法，剝奪人之行動自由為成立要件，而所謂剝奪人之行
    動自由，應以有具體行為，使人之行動喪失自由，方能成立
    」，最高法院著有91年度臺上字第4745號判決可資參照。
三、公訴人認被告甲○○、乙○○、丙○○、丁○○涉有前揭犯
    行，無非以告訴人己○○之指述及證人辛○○、徐湘詅等人
    之證述為其所憑。惟訊據被告甲○○、乙○○、丙○○、丁○○則堅決否認上揭犯行，被告乙○○辯稱：伊當日有與丁○○一起到後院咖啡館，伊要去找己○○商談債務問題，席
    間2 人有談的不愉快，己○○有請保全人員過來，後來也有
    叫警察過來，當天丙○○並未到現場，伊與丁○○、甲○○
    沒有限制己○○之行動自由，也不認識己○○所稱的2 名流
    氓等語；被告丁○○辯稱：當天伊只是陪同乙○○到現場，
    是由乙○○與己○○商談債務等事，伊與甲○○、戊○○等
    人坐在旁邊聊天，並無限制己○○的行動自由，也不知道己○○所稱的流氓是指何人等語；被告甲○○辯稱：伊當時在
    中原大學唸書，當天因為該店又重新營業，所以伊有約戊○○到現場，乙○○與己○○在商談債務問題，但伊是與戊○○、丁○○坐在一起聊天，伊與乙○○、丁○○並無限制己○○之行動自由等語；被告丙○○辯稱：伊當天在臺南工作
    ，並未到過現場等語。
四、程序事項：
  (一)按被告以外之人於審判外之言詞或書面陳述，除法律有規定
    者外，不得作為證據，刑事訴訟法第159條第1項固有明文，
    惟被告以外之人於偵查中向檢察官所為之陳述，除顯有不可
    信之情況者外，得為證據；另被告以外之人於檢察事務官、
    司法警察官或司法警察調查中所為之陳述，與審判中之陳述
    不符時，其先前之陳述具有較可信之特別情況，且為證明犯
    罪事實存否所必要者，得為證據。同法第159 條之1 、第15
    9 條之2 亦有明文可參。而依159 條之1 傳聞法則例外之立
    法理由，乃檢察官代表國家偵查犯罪，原則上能遵守法定程
    序，且被告以外之人如具有具結能力，仍應依法具結，以擔
    保其據實陳述。故該條第2 項規定「除顯有不可信之情況外
    」，應係指被告以外之人於偵查中向檢察官所為之陳述，不
    論是言詞或書面，有未遵守法律規定之情形，即檢察官於偵
    查中所為之證據調查，須係出於違法取供者、或具有具結能
    力之被告以外之人，未依法命其具結之情況，始無證據能力
    。證人庚○○、辛○○、徐湘詅在臺灣桃園地方法院檢察署
    ，經檢察官告知具結義務及偽證罪之處罰，並均依法具結而
    為陳述，此有卷附上開偵訊筆錄及證人結文在卷可參，此部
    分亦未經檢察官、被告甲○○、乙○○、丙○○、丁○○就
    證人庚○○、辛○○、徐湘詅證據能力表示異議，復未據被
    告甲○○、乙○○、丙○○、丁○○就前開證人庚○○、辛○○、徐湘詅之陳述是否顯有不可信之狀況詳加釋明，參以
    上揭法條規定，本院亦得以證人庚○○、辛○○、徐湘詅於
    偵查中之證述採為本件證據。
  (二)再按被告以外之人於審判外之陳述，雖不符前4 條之規定，
    而經當事人於審判程序同意作為證據，法院審酌該言詞陳述
    或書面陳述作成時之情況，認為適當者，亦得為證據，當事
    人、代理人或辯護人於法院調查證據時，知有第159 條第1
    項不得為證據之情形，而未於言詞辯論終結前聲明異議者，
    視為有前項之同意。刑事訴訟法第159 條之5 定有明文。檢
    察官及被告甲○○、乙○○、丙○○、丁○○、辯護人於本
    院準備程序及審判程序均明確表示，其對於卷附現場平面圖
    1 份及照片等證據能力部分（見本院95年度訴字第721 號卷
    第173 頁至第174 頁、94年他字第88號卷第203 頁至第206
    頁）均同意援用，是就上開證據之證據能力部分，依刑事訴
    訟法第159 條之5 之規定，上揭書證部分，應均具有證據能
    力。
五、經查：
  (一)被告乙○○、丁○○、甲○○及案外人戊○○於88年11月6
    日在後院咖啡館內，於洽談過程中，告訴人己○○有觸動保
    全系統，保全人員庚○○有到現場，後經告訴人己○○報警
    ，員警亦有到場處理等情，為被告乙○○、丁○○、甲○○
    、丙○○所不否認，亦經證人己○○、戊○○、庚○○、辛○○、徐湘詅等人於檢察官訊問及本院審理時證述明確，此
    部分之事實應堪認定。
  (二)關於被告丙○○部分：
    1.據告訴人己○○於偵查中指述當日在場之人員有被告乙○○、丙○○、甲○○、丁○○及2 名姓名年籍不詳之男子
      ，而告訴人己○○所僱請之員工徐湘詅、辛○○於檢察官
      訊問時，亦皆證述當日到場之人員為被告乙○○、丙○○
      、甲○○、丁○○及2 名姓名年籍不詳之男子等情（見94
      年度偵字第20073 號卷第128 頁、第132 頁），依照渠等
      於偵查中之證述，當日被告乙○○等人所組合之成員有6
      名，惟據證人戊○○於本院審理時證述：伊當日是與甲○○到後院咖啡館，伊與甲○○、丁○○坐在一起聊天，丙○○並沒有在咖啡館內等語（見本院96年度訴字第721 號
      卷第41頁、第43頁），而證人己○○於本院審理時亦改證
      述：乙○○、丁○○、丙○○、甲○○、戊○○及2 名流
      氓當天有一起到現場，乙○○、丁○○、甲○○、戊○○
      有在旁邊叫囂，乙○○、丁○○、丙○○、甲○○、戊○○及2 名流氓都有阻止伊離開現場等語（見94年度偵字第
      20073 號卷第47頁、第49頁至第50頁），證人己○○於偵
      查中皆未指述證人戊○○有在現場並對其為不法行為，於
      本院審理中經證人戊○○證述其亦在現場等情，證人己○○始改證述證人戊○○亦有在場，告訴人己○○於偵查中
      獨漏證人戊○○，顯有違常情，是告訴人己○○於本院審
      理中所證述何人在場等情節是否屬實，已屬存疑；參諸證
      人徐湘詅、辛○○皆證人己○○所僱請之員工，以證人徐
      湘詅、辛○○當日亦在現場，對於證人戊○○有隨同被告
      甲○○等人在現場此重要之點，證人徐湘詅、辛○○於檢
      察官訊問時卻皆未提及，渠等之證詞顯有重大瑕疵，是證
      人徐湘詅、辛○○於檢察官訊問及證人己○○於本院審理
      時所為關於何人在場之證述，並不能為不利於被告丙○○
      之認定。
    2.據證人戊○○於本院審理時證述：伊不認識丙○○，當日
      丙○○並無在現場，因為當天如果乙○○的哥哥有在的話
      ，乙○○應該會特別介紹給伊認識等語（見本院卷第42頁
      至第43頁），參以證人戊○○與被告丙○○、告訴人己○○皆不相識，彼此間亦無素怨，經本院告知偽證罪之處罰
      及命其具結後，證人戊○○當無甘冒偽證罪之處罰以偏頗
      被告丙○○之必要，是證人戊○○證述被告丙○○並未在
      現場，應屬可採；另據被告乙○○、丁○○、甲○○於本
      院審理時以證人身分證述：丙○○當日並未在現場等語（
      見本院96年度訴字第721 號卷第102 頁、第121 頁、第15
      4 頁），雖證人乙○○、丁○○、甲○○與被告丙○○皆
      同為本案之共同被告，惟證人乙○○、丁○○、甲○○於
      歷次偵、審程序中皆未否認渠等有於案發時間至後院咖啡
      館，只針對告訴人己○○所指述之妨害自由情節有所答辯
      ，若被告丙○○當日有同至現場，被告丙○○只需與其餘
      共同被告做相同之答辯即可，無須做與其他共同被告相異
      答辯之必要，而證人乙○○、丁○○、甲○○亦無需甘冒
      偽證罪之處罰，而為反於事實之陳述，是證人戊○○、乙○○、丁○○、甲○○上開證述，應與事實相符，被告丙○○當日並未到現場，應堪認定。
  (三)關於被告乙○○、甲○○、丁○○部分：
    1.按被害人係以使被告受刑事處罰為目的，故其陳述被告之
      犯罪情形，雖非絕對不得採為判決之基礎，但以陳述本身
      無瑕疵可指，且與事實相符者始得為之，最高法院56年臺
      上字第698 號判決參照。又「被害人之陳述如無瑕疵，且
      就其他方面調查又與事實相符，固足採為科刑之基礎，倘
      其陳述尚有瑕疵，則在未究明前，遽採為論罪科刑之根據
      ，即難認為適法」、「告訴人之告訴，係以使被告受刑事
      訴追為目的，是其陳述是否與事實相符，仍應調查其他證
      據以資審認」，最高法院61年臺上字第3099號判例、52年
      臺上字第1300號判例可資參照。
    2.告訴人己○○雖迭於偵查及本院審理程序中一再指述被告
      乙○○、甲○○、丁○○涉有上揭妨害自由犯行，然查：
      (1)證人己○○於本院審理時雖證述：88年11月6 日伊有到
        後院咖啡廳，伊進到咖啡廳裡面工作一陣子後乙○○才
        到，乙○○、丁○○、丙○○、甲○○、戊○○及2 個
        流氓一起進來店內，當時店裡有2 桌客人，乙○○等人
        進入屋內後，即將咖啡館內的2 桌客人趕走，但是客人
        辛○○、楊燿嘉堅持要留下來，因為怕伊有危險，辛○○、楊燿嘉及店員徐湘詅就坐在吧臺前方的圓桌，那2
        個流氓站著圍住伊，丁○○等人坐在離門口C2區的位置
        ，乙○○一下子坐著，一下子走過來跟伊講話，要求伊
        將錢拿出來，2 個流氓一直與伊發生拉扯，丙○○、乙○○、甲○○、戊○○等人就在旁邊叫囂，伊第1 次要
        出去時，丙○○就跑到門口擋住不讓伊出去，忘記是何
        人跟伊拉扯，伊有按了保全系統，保全人員來時也不讓
        伊出去，伊還很生氣保全人員只有站在門口無奈的看著
        ，保全人員到場時2 個流氓都在咖啡館內，後來伊就報
        警，來了2 臺警車，伊當時有按了2 次110 ，第1 次沒
        有講話但電話應該有通，所以警察有聽到店內的情形，
        第2 次伊只來得及告訴警察地址，後來來了一堆警察及
        2 臺警車，警察進來時有問發生什麼事情，伊一開始沒
        有講話，乙○○他們說沒事，警察問為何要報警，伊才
        出來，伊當時只有告丁○○，所以丁○○就被銬上手銬
        帶到警局，其他人都是跟著到警局，就在這個時候那2
        個流氓就不見了云云（見本院96年度訴字第721 號卷第
        46頁至第52頁），惟證人己○○若於88年11月6 日遭被
        告乙○○等人以非法之方法剝奪其行動自由，然證人己○○卻於93年12月29日始具狀向臺灣桃園地方法院檢察
        署提起告訴，此有刑事告訴狀附卷可稽（見94年度他字
        第88號卷第1 頁、第8 頁），距離案發時間已有5 年之
        久，顯有違一般人遭受侵害後會立即尋求司法途徑救濟
        ；甚且於案發當日，證人己○○即報警處理，若有流氓
        假借員警名義對證人己○○為不法行為，證人己○○卻
        未當場向員警提出，要求員警逮捕在場所有之人，且渠
        等至警局後，證人己○○卻未立即報案，要求員警對相
        關人員製作筆錄，亦與一般人受侵害後，要求員警保存
        相關人證、物證有違；觀諸證人己○○於88年12月3 日
        即因認被告乙○○等人竊取其物，而至桃園縣政府警察
        局中壢分局刑事組製作失竊筆錄（見94年他字第88號卷
        第207 頁至第211 頁），顯見其與被告乙○○於88年間
        已感情失和，若被告乙○○等人於88年11月6 日曾對其
        為上開不法剝奪行動自由之犯行，證人己○○何以會獨
        漏本件犯行，而未向員警說明，要求員警併同處理？綜
        觀上開諸情，告訴人己○○於案發後5 年，始提起本件
        告訴，其動機已屬存疑，且告訴人己○○於案發當日雖
        曾報警處理，然至警局時卻僅以備案之方式，並未要求
        員警留下相當人證、物證以供事後調查，告訴人己○○
        之處理方式，亦有違一般經驗法則，是證人己○○上開
        證詞，顯不具可信性。
      (2)證人辛○○於檢察官訊問時雖分別證述：伊認識乙○○
        、甲○○、丙○○、丁○○，88年11月6 日乙○○、甲○○、丙○○、丁○○及2 名不詳人士有到後院咖啡館
        ，當時候後院咖啡館內尚有3 名員工在場，因為乙○○
        來跟己○○要錢，當時還有客人在，己○○不願意討論
        ，乙○○一進門就將店內客人趕跑，己○○之後也想要
        出去，但是乙○○帶來不詳男子先擋住門口，己○○因
        此打電話請保全人員到場，但是保全人員到場後也無法
        進入，當天現場很多人都在拉扯，後院咖啡館內部空間
        狹小，乙○○、丙○○、甲○○、丁○○及該2 名不詳
        男子都是站在門口附近，不過伊可以確定的是該2 名不
        詳男子是顧住門口，當己○○想出去時，該2 名男子就
        與己○○發生拉扯，不讓己○○出去，當時乙○○等人
        都在旁邊觀看，丁○○、丙○○、甲○○並沒有與己○○討論債務問題，他們僅是站在旁邊，當己○○要出去
        時，他們3 人也有出聲，但是伊不記得他們說什麼，伊
        出門後保全人員有向乙○○所帶來的2 名不詳男子中其
        中1 名打招呼，該名不詳男子自始自終均在咖啡館內云
        云（見94年度偵字第20073 號卷第128 頁至第129 頁）
        ，證人徐湘詅於檢察官訊問時雖證述：伊認識乙○○、
        甲○○、丁○○、丙○○等人，88年11月間乙○○、甲○○、丁○○、丙○○及2 名不詳男子進入店內後，就
        向己○○要錢，並將店內客人趕走，丙○○擋住店門，
        有叫保全人員到場，但是保全人員無法進入，所以又打
        電話報警，因為時間已經很久了，伊不記得有無人謊稱
        分局警員，但是當時有人拉扯己○○，伊等人當時有想
        出店門口，但是因為丙○○擋在店門口，伊等人無法出
        去，另外還有1 個人也擋住門口，警察到場時保全人員
        仍在場，後來從後院咖啡館出來時沒有看見該不詳男子
        之1 人與保全人員說話云云（見94年度偵字第20073 號
        卷第132 頁至第133 頁），觀諸證人辛○○、徐湘詅與
        己○○對於當日現場情形之描述，除關於被告丙○○是
        否有在現場此部分，如上所述，渠等之證詞已不可信外
        ，另關於當日係由何人堵住門口、有無看見保全人員與
        其中1 名不詳男子對話等情，證人己○○、徐湘詅、辛○○證述之內容均有歧異；另參酌證人辛○○、徐湘詅
        均係告訴人己○○之員工或友人，若當日被告乙○○進
        入後院咖啡館內，先將店內客人逐出店外，渠等堅持留
        在現場目的，係為了保護告訴人己○○，而被告乙○○
        等人當日確有如證人己○○所述之妨害自由行為，於證
        人己○○、辛○○、徐湘詅之證述中，卻未見證人徐湘
        詅、辛○○當日在現場有何援助或聲援之行為，顯與渠
        等留在現場之目的不合，亦有違常情，是證人辛○○、
        徐湘詅之證述，顯有偏頗告訴人己○○之嫌，渠等之證
        詞均不足採信。
      (3)至證人即當日到場之保全人員庚○○於檢察官訊問時雖
        曾證述：伊當日有接獲己○○之通知到現場，不過到場
        後無法處理，不知店內發生何事，伊有敲門，但是無法
        推開門進去，伊看到店門口有站人，那個人就是沈玉瑞
        ，沈玉瑞不是從屋內走出去，伊看見沈玉瑞時，沈玉瑞
        已經在屋外，伊有和沈玉瑞打招呼，但是沒有說話，伊
        見到己○○在與乙○○講話，沈玉瑞只是站在旁邊云云
        （見94年他字第88號卷第251 頁），惟證人庚○○於本
        院審理時另證述：當日因為己○○觸動保全系統，伊去
        現場處理，伊在門口有看見乙○○及己○○，己○○有
        叫伊不要走留在現場，因為店主己○○及乙○○都在，
        伊確認沒有事後，是他們之間的問題，伊就在外面待著
        ，後來他們2 人又走進去屋內，當天乙○○、己○○2
        人間都很平和，伊在現場約待了半個多小時，直到警察
        來時伊才離開，伊當天有在屋外看見沈玉瑞，沈玉瑞旁
        還有1 個伊不認識的人，但是伊不清楚沈玉瑞是否與乙○○一起的（見本院96年度訴字第721 號卷第41頁至第
        49頁），觀諸證人庚○○對於案發當日情形，於檢察官
        及本院審理時證述之內容有明顯歧異，經本院詢問證人
        庚○○何者為真時，證人庚○○表示因為案發距今已8
        、9 年，對於案發當日情形已經沒有什麼印象，參酌證
        人庚○○於檢察官訊問時證述案發情形距離案發時間已
        有5 年之久，而卷內並無證據可資佐證證人庚○○上開
        多次證述之內容何者與事實相近，是證人庚○○於檢察
        官訊問及本院審理時證述之內容有重大歧異，證人庚○○於偵查時之證詞並無法採信；甚且，證人己○○、辛○○於本院審理及檢察官訊問時均證述：保全人員到現
        場時，被告乙○○所帶來之2 名不詳男子均在屋內，並
        無到屋外與保全人員對話等情，此與證人庚○○所證述
        當時在後院咖啡館外見到沈玉瑞及另1 名不詳男子等語
        ，並不相符，且證人庚○○所證述之沈玉瑞是否即證人
        己○○所證述由被告乙○○所帶來之不詳男子，已屬存
        疑，亦無法遽以證明與被告乙○○有關，是證人庚○○
        之證詞，顯無法為不利於被告乙○○、丁○○、甲○○
        之認定。
      (4)另據證人戊○○於本院審理時證述：伊認識乙○○、丁○○、甲○○3 人，88年11月上旬曾與甲○○相約到後
        院咖啡館，因為那時921 地震後有關門一陣子，後來又
        重新開幕，所以記憶比較清楚，伊在門口遇到甲○○，
        所以就一起進去，伊進去時乙○○已經在咖啡館內，丁○○是坐在靠近門口的位置，伊坐下來與丁○○聊天，
        丁○○說他們也是剛到，甲○○坐在伊旁邊，伊進去時
        有看見己○○與乙○○坐在中間吧臺前面的桌子旁邊講
        話，伊坐的位置距離乙○○、己○○約277 公分，所以
        可以聽到一點點他們對話的內容，有一點爭吵，伊與丁○○、甲○○坐在一起，有聽丁○○在提，所以大概清
        楚乙○○與己○○是在講錢的問題等語，當天乙○○沒
        有將店內的客人全部趕出去，也沒有看見乙○○不讓店
        內的人員出去，乙○○沒有拉住己○○不讓她離開，己○○也沒有想要離開的意思，只是己○○說不想講要叫
        警察來，乙○○也有說那叫警察過來，當時店內還有其
        他不認識的客人在，後來己○○有叫保全人員過來，保
        全人員先過來，後來又有2 個警察過來等語（見本院96
        年度訴字第721 號卷第37頁至第45頁），參酌證人戊○○與被告乙○○、甲○○、丁○○及告訴人己○○均無
        宿怨，證人戊○○經本院告以偽證罪之處罰及命其具結
        後，其所為之證詞應具有相當之可信度，且其證述之內
        容亦核與證人乙○○、甲○○、丁○○證述之情節大致
        相符，參諸告訴人己○○與被告乙○○係因感情生變後
        ，對於共同持有財產之所有權產生諸多糾紛，案發地點
        亦為被告乙○○及告訴人己○○爭執之標的物之一，是
        被告乙○○當日至後院咖啡館與告訴人己○○商談債務
        ，彼此間若產生衝突，以當時後院咖啡館係在告訴人己○○經營之情況下，告訴人己○○亦會以要求被告乙○○等人離去為常態，豈會告訴人己○○欲自行離去現場
        ，而遭被告乙○○等人限制，是證人戊○○所為之證述
        ，應與事實相符，堪予採信，被告乙○○、甲○○、丁○○並無對告訴人己○○為不法之行為，應堪認定。
      (5)被告乙○○於88年11月6 日雖有偕同被告丁○○至後院
        咖啡館與告訴人己○○商談債務問題，期間被告乙○○
        、丁○○、甲○○等人並未使用不法腕力強制告訴人己○○不得離去，或以強制力監禁在特定場所，告訴人己○○雖表示其行動自由遭限制，然依卷內證據並無法證
        明被告乙○○等人有以非法方法剝奪告訴人己○○之行
        動自由，核與刑法第302 條第1 項之構成要件有間。至
        於告訴人己○○雖通知警員到場，然與被告乙○○、丁○○、甲○○是否成立犯罪係屬二事，以「通知警察」
        推論「被告犯罪」，尚存在多種例外情形，其「推論」
        （應屬推測）並不精確。況且，告訴人己○○既已通知
        警員到場，倘其確遭被告乙○○、丁○○、甲○○以不
        法方法剝奪行動自由，理應向到場之警員陳述渠等不法
        犯行並要求員警依法處理，始符事理，然告訴人己○○
        未為上開舉措，是告訴人己○○指訴，尚難採信。
六、綜上所述，公訴人所舉之證據尚不足以證明被告乙○○、丁○○、甲○○、丙○○有對告訴人己○○為妨害自由之犯行
    ，則告訴人己○○之指訴即非無瑕疵可言，尚不足以認定被
    告乙○○、丁○○、甲○○、丙○○有妨害自由之犯行。此
    外，復查無其他積極證據足認被告乙○○、丁○○、甲○○
    、丙○○確有公訴人所指之犯行，揆諸前揭規定及判例意旨
    所示，不能證明被告乙○○、丁○○、甲○○、丙○○犯罪
    ，依法自應為無罪之諭知。
七、本件檢察官原聲請以簡易判決處刑，惟經本院認有刑事訴訟
    法第451 條之1 第4 項但書第3 款所定之情形，依同法第45
    2 條規定，自應改適用通常程序審判之，附此敘明。
據上論斷，應依刑事訴訟法第452 條、第301 條第1 項，判決如
主文。
本案經檢察官蔡正雄到庭執行職務。
中　　華　　民　　國　　96　　年　　9 　　月　　26　　日
                  刑事第四庭  審判長法　官　黃斯偉
                                    法  官  陳可薇
                                    法  官  張淑華
以上正本證明與原本無異。
如不服本判決，應於送達後10日內，向本院提出上訴狀。
                                    書記官　鄭嘉惠
中　　華　　民　　國　　96　　年　　9 　　月　　26　　日
